【裁判字號】    91,交抗,772
【裁判日期】    920129
【裁判案由】    違反道路交通管理處罰條例
【裁判全文】
臺灣高等法院交通事件裁定                        九十一年度交抗字第七七二號
    抗   告   人
    即原處分機關  交通部公路總局台北區監理所    設臺北縣樹林市○○路二四八
    代   表   人  乙○○    .
    受   處 分人  甲  ○
右列抗告人因受處分人違反道路交通管理處罰條例案件，對於臺灣板橋地方法院中華
民國九十一年八月十六日所為裁定（九十一年度交聲字第八六一號）提起抗告，本院
裁定如左：
    主    文
原裁定關於撤銷原處分有關持普通駕駛執照以駕駛為職業者部分撤銷。
受處分人於原審之異議駁回。
    理    由
一、本件原審裁定略以：本件異議人（即受處分人）因年滿六十五歲，其職業駕駛執
    照依道路交通安全規則第七十六條第一項第四款、第二項規定已由公路監理機關
    逕行公告註銷，是其原領有之執業登記證即無所附麗而亦予註銷，惟其仍繼續執
    業駕駛，自有違反道路交通管理處罰條例第三十六條第一項之規定，當無疑義；
    原處分機關以異議人違反前規定予以裁處，並無不當，該部分之異議無理由，應
    予駁回。至異議人之職業汽車駕駛執照經註銷後，在未換發普通駕駛執照前，依
    前開道路交通安全規則第七十六條第二項規定，係不得駕駛汽車，原處分機關未
    審酌此規定，逕以異議人違反道路交通管理處罰條例第二十二條第一項第二款規
    定，認異議人持普通駕駛執照，以駕駛為職業者予以裁處，於法尚有未合，故該
    部分應予撤銷，諭由原處分機關另為適法裁罰等語。
二、本件抗告意旨略以：
１、受處分人即異議人甲○於八十五年十二月二十三日已換普通小型車駕照，於九十
    年十月二十九日在文林、大東駕駛車號ＭＪ－４７３號營業小客車，遭警方攔停
    舉發，依法並無不當。
２、異議人甲○復於九十一年八月二十二日經警方依違反道路交通管理處罰條例第三
    十六條第一項之規定，有違規查詢報表可參。
三、本院撤銷原審法院裁定理由如下：
１、職業汽車駕駛人得憑因年滿六十歲被註銷之職業駕駛執照，申請換發同等車類之
    普通駕駛執照。但在未換發普通駕駛執照前，不得駕駛汽車，道路交通安全規則
    第七十六條第二項中段、後段固有明文。然前揭規定係駕駛人僅領有該職業駕駛
    執照而未同時領有普通駕駛執照之前提下，方有本條之適用。
２、查本件受處分人甲○違規時間為民國九十年十月二十九日二十一時零五分許，此
    有台北縣政府警察局舉發違反道路交通管理事件通知單與交通部公路總局台北區
    監理所違反道路交通管理事件裁決書影本各一紙在卷足憑（原審卷第十五頁、十
    四頁）。惟本件受處分人甲○已於民國八十五年十二月二十三日起領有普通小型
    車駕駛執照，而該普通小型車駕駛執照由該附件顯示該駕照有效期限為九十二年
    十一月十二日，此有抗告人檢附之「台北區監理所汽車駕駛人螢幕列印」（列印
    日期為九十一年九月三日）一紙在卷可稽（原審卷第二十頁）；由此可知，受處
    分人於其經警舉發之前揭違規時間之際，業已領有交通部發給之普通小型車駕駛
    執照至明。從而原處分機關認定受處分人於持有普通小型車駕駛執照以駕駛為業
    之違規行為，並依道路交通管理處罰條例第二十二條第一項第二款，認受處分人
    持普通駕駛執照，以駕駛為職業者之規定予以裁處，並無不合。
３、原審誤認受處分人甲○未依前揭道路交通安全規則第七十六條第二項中段、後段
    規定，換發普通小型車駕駛執照，因而認定原處分機關以受處分人持有普通小型
    車駕駛執照以駕駛為職業，於法未合，予以撤銷，容有未洽。本件抗告人之抗告
    為有理由，自應由本院將原裁定就關於撤銷原處分有關持普通駕駛執照以駕駛為
    職業者部分撤銷；改諭知駁回異議人甲○於原審關於此部分之異議，維持原處分
    機關裁處異議人持普通駕駛執照以駕駛為職業，處新台幣參仟陸佰元。
四、據上論斷，依道路交通事件處理辦法第二十六條、刑事訴訟法第四百十三條，裁
    定如主文。
中      華      民      國    九十二    年      一      月    二十九    日
                              臺灣高等法院交通法庭
                                  審判長法  官  黃  瑞  華
                                        法  官  宋      祺
                                        法  官  陳  坤  地
右正本證明與原本無異。
不得再抗告。
                                        書記官  陳  建  邦
中      華      民      國    九十二    年      二      月      七      日


司法院資訊處製作；財團法人民間司法改革基金會備份。
